【裁判字號】    97,易,1833
【裁判日期】    971107
【裁判案由】    違反毒品危害防制條例
【裁判全文】
臺灣彰化地方法院刑事判決              97年度易字第1833號
公  訴  人  臺灣彰化地方法院檢察署檢察官
被      告  甲○○
                    弄22號
                    （現於臺灣彰化監獄執行中）
上列被告因違反毒品危害防制條例，經檢察官提起公訴（97年度
毒偵字第3688號），本院判決如下：
    主  文
甲○○施用第二級毒品，累犯，處有期徒刑捌月。
    事實及理由
一、犯罪事實：
  (一)甲○○因施用毒品案件，經送強制戒治，於民國（下同）92
    年2月1日執行完畢，於翌日出監。甲○○自82年間起有多次
    施用甲基安非他命之前科，又於94年2月初某日起至同年9月
    22日22時許止，連續施用二級毒品，經臺灣高等法院台中分
    院94年度上易字第1478號判決處有期徒刑1年2月確定，又犯
    詐欺案件，經本院（95年度簡字第291號判決）判處有期徒
    刑5月確定，嗣經分別減刑為有期徒刑7月、2月15日確定後
    ，接續執行，於96年10月4日縮短刑期執行完畢（構成累犯
    ）。又犯二次施用甲基安非他命案件，經本院97年度彰簡字
    第204號判決、285號判決處有期徒刑6月、4月，分別於97年
    4月28日、97年4月22日確定，經裁定應執行刑9月（97年8月
    27 日始入監執行。）
  (二)甲○○明知自己前二件毒品案件已確定尚未執行，仍不知戒
    除毒癮，復基於施用第二級毒品甲基安非他命之犯意，於97
    年8月5日凌晨1時許，在彰化縣芬園鄉○○村○○街788巷21
    號，將第二級毒品甲基安非他命置於鋁箔紙上加熱後吸食煙
    霧，施用第二級毒品甲基安非他命1次。嗣為警於97年8月5
    日14時許，在南投縣草屯鎮○○路「惠德宮」前查獲，經採
    集其尿液送驗結果，呈「甲基安非他命」陽性反應而悉上情
    。
二、認定事實之證據及理由：
  (一)被告於本院審理中之自白。
  (二)彰化縣警察局彰化分局委託檢驗尿液代號與真實姓名對照認
    證單，證明被告97年8月5日接受採尿送驗之事實。
  (三)詮昕科技股份有限公司濫用藥物尿液檢驗報告書，顯示被告
    尿呈現「甲基安非他命」陽性反應。
  (四)不再送觀察勒戒之理由：
    按毒品危害防制條例於92年7月9日修正公佈，自93年1月9日
    施行，其中第20條、第23條將施用毒品之刑事處遇程式，區
    分為「初犯」及「五年內再犯」、「五年後再犯」。依其立
    法理由之說明：「初犯」，經觀察、勒戒或強制戒治後，應
    為不起訴處分或不付審理之裁定；經觀察、勒戒或強制戒治
    執行完畢釋放後，「五年內再犯」者，因其再犯率甚高，原
    實施之觀察、勒戒及強制戒治既已無法收其實效，爰依法追
    訴或裁定交付審理。至於經觀察、勒戒或強制戒治執行完畢
    釋放後，「五年後再犯」者，前所實施之觀察、勒戒或強制
    戒治已足以遮斷其施用毒品之毒癮，為期自新及協助其斷除
    毒癮，仍適用「初犯」規定，先經觀察、勒戒或強制戒治之
    程式。從而依修正後之規定，僅限於「初犯」及「五年後再
    犯」二種情形，始應先經觀察、勒戒或強制戒治程式。倘被
    告於五年內已再犯，經依法追訴處罰，縱其第三次（或第三
    次以上）再度施用毒品之時間，在初犯經觀察、勒戒或強制
    戒治執行完畢釋放五年以後，已不合於「五年後再犯」之規
    定，且因已於「五年內再犯」，顯見其再犯率甚高，原實施
    觀察、勒戒或強制戒治，已無法收其實效，即應依該條例第
    10條處罰（最高法院95年度第7次刑事庭會議決議參照）。
    本件被告前因施用毒品案件，經送觀察勒戒、強制戒治後，
    於92年2月1日執行完畢，又於94年2月初某日起至同年9月
    22日22時許止，連續施用二級毒品（臺灣高等法院台中分院
    94年度上易字第1478號判決），有卷附臺灣高等法院被告前
    案紀錄表、前開判決可稽。被告既曾於「五年內再犯」，且
    經法院判處罪刑確定，其又於97年8月5日施用毒品，即非屬
    該條例第20條第3項所定「五年後再犯」之情形，仍應論以
    毒品危害防制條例第10條第2項之施用第2級毒品罪。
  (五)本案事證明確，被告上開犯行洵堪認定。
三、論罪科刑：
  (一)核被告所為，核係犯毒品危害防制條例第10條第2項之施用
    第二級毒品罪。又被告持有毒品之低度行為，應為施用之高
    度行為所吸收，不另論罪。
  (二)被告有犯罪事實欄內之徒刑執行經過，有台灣高等法院被告
    全國前案紀錄表乙紙附卷可稽，其受此有期徒刑執行完畢後
    ，五年以內故意再犯有期徒刑以上之罪，應依累犯規定加重
    其刑。
  (三)量刑審酌：被告有十餘年來施用甲基安非他命之紀錄不斷，
    素行不佳，被告自述已離婚，育有二子，分別已服役及工作
    中，被告年屆50歲，卻仍吸毒淪為子女壞榜樣，有失為人長
    輩風範，實不可取，惟念及被告犯後坦承犯行，態度尚屬良
    好等一切情狀，量處如主文所示之刑，以示懲儆。
四、適用法律：
  (一)刑事訴訟法第299條第1項前段。
  (二)毒品危害防制條例第10條第2項、刑法第11條前段、第47條
    第1項。
本案經檢察官王元郁到庭執行職務。
中    華    民    國    97    年    11   月    7     日
                  刑事第四庭    法  官  葉明松
以上正本證明與原本無異。
如不服本判決，應於判決送達後10日內，向本院提出上訴書狀，
上訴書狀應「敘述具體上訴理由」，並按他造當事人之人數附繕
本。「切勿逕送上級法院」。
中    華    民    國    97    年    11   月    7     日
                                書記官  施秀青
附錄本案論罪法條：
毒品危害防制條例第10條
施用第一級毒品者，處6月以上5年以下有期徒刑。
施用第二級毒品者，處 3 年以下有期徒刑。


司法院資訊處製作；財團法人民間司法改革基金會備份。
